【裁判字號】    99,裁,846
【裁判日期】    990422
【裁判案由】    遺產稅
【裁判全文】
最  高  行  政  法  院  裁  定
                                       99年度裁字第846號
再 審原 告  乙○○
            丙○○
            丁○○
            戊○○
兼 上 4 人
送達代收人  甲○○
再 審原 告  己○○
                          送達.
再 審被 告  財政部臺北市國稅局
代  表  人  辛○○
上列當事人間遺產稅事件，再審原告對於中華民國98年8月20日
本院98年度判字第945號判決，提起再審之訴，本院裁定如下：
    主  文
再審之訴駁回。
再審訴訟費用由再審原告負擔。
    理  由
一、按提起再審之訴，應依行政訴訟法第277條第1項第4款之規
    定表明再審理由，此為必須具備之程式。所謂表明再審理由
    ，必須指明確定判決有如何合於法定再審事由之具體情事，
    始為相當。倘僅泛言有何條款之再審事由，而無具體情事者
    ，尚難謂已合法表明再審理由。如未表明再審理由，法院無
    庸命其補正。
二、本件再審原告主張本院98年度判字第945號判決（下稱原確
    定判決）有行政訴訟法第273條第1項第1款再審事由，對之
    提起再審之訴，起訴意旨略以：再審被告所核課被繼承人死
    亡前3年內贈與新臺幣（下同）843萬3,201元部分，係被繼
    承人用以清償兄弟之舊欠。被繼承人之弟張進財、張添澄及
    張進發等3人皆出具說明書，否認被繼承人有對其贈與情事
    ，且被繼承人生前匯款予張進財等3人並無贈與之意思表示
    ，被繼承人與受款人間更無贈與之合意。按經驗法則、國人
    風土民情，父母子女間之資金往來其屬贈與行為乃常態事實
    ，惟兄弟之間之鉅額資金往來，其屬贈與行為之蓋然率則極
    低，為變態事實，再審被告自應對其主張之變態事實克盡舉
    證責任，再審被告既迄無足資認定確有贈與合意之證據，原
    確定判決及原審判決之認定事實，顯違舉證責任分配原則。
    再審被告就被繼承人死亡前所為清償被繼承人生前積欠多年
    之債務，誤判定為被繼承人之生前贈與，核課被繼承人遺產
    稅一事，有適用遺產及贈與稅法第15條之錯誤，故原確定判
    決及原審判決亦有適用遺產及贈與稅法第15條之顯有錯誤等
    語。經核其再審訴狀所表明之再審理由，無非係就原確定判
    決維持原審判決之事實認定事項為爭議，惟所援引之行為時
    遺產及贈與稅法第15條，則係關於被繼承人死亡前3年內贈
    與應視為被繼承人遺產之規定，核與其再審訴狀所指摘者無
    直接關連，是其再審意旨，並未就其所指摘事項，具體表明
    原確定判決所適用之法規有何顯然不合於法律規定，或有如
    何顯然違背司法院解釋或本院判例之情事，難謂已合法表明
    再審理由。依首揭規定及說明，本件再審之訴為不合法，應
    予駁回。
三、據上論結，本件再審之訴為不合法。依行政訴訟法第278條
    第1項、第104條、民事訴訟法第95條、第78條、第85條第1
    項前段，裁定如主文。
中    華    民    國    99    年    4     月    22    日
                    最高行政法院第一庭
                        審判長法官  鄭  淑  貞
                              法官  林  茂  權
                              法官  吳  東  都
                              法官  楊  惠  欽
                              法官  胡  方  新
以  上  正  本  證  明  與  原  本  無  異
中    華    民    國    99    年    4     月    23    日
                              書記官  張  雅  琴


司法院資訊處製作；財團法人民間司法改革基金會備份。
